【裁判字號】    89,易,1711
【裁判日期】    890927
【裁判案由】    竊盜
【裁判全文】
臺灣桃園地方法院刑事判決                        八十九年度易字第一七一一號
    公  訴  人  臺灣桃園地方法院檢察署檢察官
    被      告  丙○○
右列被告因竊盜案件，經檢察官提起公訴（八十九年度偵字第三八七０號），本院判
決如左：
        主  文
丙○○連續竊盜，累犯，處有期徒刑陸月。
        事  實
一、丙○○曾於民國八十五年間因違反麻醉藥品管理條例案件，經本院判處有期徒刑
    四月，八十六年三月十七日執行完畢。詎不知悔改，基於概括犯意，意圖為自己
    不法之所有，先於八十九年二月二十八日十六時許，侵入台北市○○○路○段三
    五七巷五號三樓甲○○住處（侵入住宅部分未據告訴），竊取甲○○國民身分證
    一枚得手。又於八十九年三月二日八時三十分許，在桃園縣八德市○○街三十一
    號前，竊取乙○○○置在機車上之皮包一個（內有小皮包一個、相片數張、圍巾
    一條、原子筆、放大鏡一個、國民身分證影本一張、健保卡二張及現金新台幣四
    百元等物）得手。嗣於八十九年三月二日十八時五十分許在桃園縣龜山鄉○○村
    ○路工程新村十三號之廢棄空屋為警查獲。
二、案經桃園縣警察局移請台灣桃園地方法院檢察署檢察官偵查起訴。
        理  由
一、訊據被告丙○○矢口否認犯有上開竊盜犯行，辯稱：甲○○、乙○○○失竊之證
    件，非在其身上查獲云云。然查，右揭犯罪事實業據被告於偵查中坦承不諱，核
    與被害人甲○○、乙○○○指述情節相符，並有贓物領據二紙附卷可按。被害人
    甲○○遭竊之國民身分證及被害人乙○○○遭竊之國民身分證影本、健保卡二張
    確係在被告身上查獲，有桃園縣警察局刑事案件移送書可佐。且被告於警訊時亦
    僅辯稱上開證件係在垃圾堆拾獲，不否認持有上開遭竊證件，復稽之被告於偵查
    中就行竊時、地及方法均供述甚詳等情，足認其嗣後翻異為臨訟圖卸之詞，殊無
    足採。本案事證明確，被告犯行堪以認定，應予依法論科。
二、核被告所為，係犯刑法第三百二十條第一項之普通竊盜罪。被告先後二次竊盜犯
    行，時間緊接，觸犯構成要件相同之罪名，顯係基於概括犯意反覆為之，應依連
    續犯之規定，論以一罪，並加重其刑。查被告曾於八十五年間因違反麻醉藥品管
    理條例案件，經本院判處有期徒刑四月，八十六年三月十七日執行完畢，有台灣
    高等法院被告全國前案紀錄表一紙在卷可參，其於有期徒刑執行完畢後，五年內
    再犯本件最重本刑為有期徒刑以上之罪，為累犯，應依刑法第四十七條規定加重
    其刑，並依法遞加重之。爰審酌被告犯罪動機、目的、手段、所生之危害及犯後
    之態度等一切情狀，量處如主文所示之刑，以示懲儆。
據上論斷，應依刑事訴訟法第二百九十九條第一項前段，刑法第五十六條、第三百二
十條第一項、第四十七條，罰金罰鍰提高標準條例第一條前段，判決如主文。
本案經檢察官魏雯祈到庭執行職務。
中      華      民      國    八十九    年      九      月    二十七    日
                                臺灣桃園地方法院刑事第一庭
                                    法  官  熊  祥  雲
右正本證明與原本無異。
如不服本判決，應於判決送達後十日內向本院提出上訴狀( 應附繕本 )，上訴於
臺灣高等法院。
                                    書記官  沈  秀  珍
中      華      民      國     八十九    年      十      月      二     日
附錄本判決論罪科刑依據之法條：
刑法第三百二十條
意圖為自己或第三人不法之所有，而竊取他人之動產者，為竊盜罪，處五年以下有期
徒刑、拘役或五百元以下罰金。
意圖為自己或第三人不法利益，而竊佔他人之不動產者，依前項之規定處斷。
前二項之未遂犯罰之。


司法院資訊處製作；財團法人民間司法改革基金會備份。
